【裁判字號】    95,交上易,746
【裁判日期】    950921
【裁判案由】    過失致死等
【裁判全文】
臺灣高等法院臺中分院刑事判決       95年度交上易字第746號
上  訴  人  臺灣臺中地方法院檢察署檢察官
上  訴  人
即  被  告  乙○○
                    現服役於臺中豐原郵政90785附50號信箱
選任辯護人  游琦俊  律師
被      告  丙○○
輔  佐  人  丁○○
上列上訴人因被告等過失致死等案件，不服臺灣臺中地方法院95
年度交易字第103號，中華民國95年5月10日第一審判決（起訴案
號：臺灣臺中地方法院檢察署 94年度偵字第11524號、95年度偵
字第2869號），提起上訴，本院判決如下：
    主      文
上訴駁回。
    犯罪事實及理由
一、本案經本院審理結果，認第一審判決認事用法及量刑均無不
    當，應予維持，並引用第一審判決書記載之事實、證據及理
    由（如附件）。
二、臺灣臺中地方法院檢察署檢察官上訴意旨雖以：被告乙○○
    犯後並未坦承犯行，亦無悔悟之心；而被告丙○○過失致人
    於死之程度極為嚴重，造成 3名年輕生命喪失，其本身並未
    付出任何代價，又未賠償告訴人戊○○之損害，乃原審法院
    竟諭知被告 2人緩刑，均有未當云云。惟查本件被告乙○○
    自警訊起，即供述肇事經過實情，僅就助成被告丙○○駕車
    肇事部分，陳述其主觀意見，認尚未構成犯罪，而此一主觀
    意見之陳述，並不能排除係基於因車禍受頭部外傷後之記憶
    減損所導引，尚無積極證據認其有惡意推卸責任之情形；且
    被告乙○○於案發後，已考取志願士兵暨儲備士官，現分發
    部隊服役中，有該考試錄取通知單影本在卷可按。如其受有
    期徒刑之執行，勢必中斷該服役機會；且本件事故發生後，
    被告乙○○已於極短時間內，由其母以車主身分代為賠償告
    訴人等部分損害，告訴人等於 94年9月19日偵查中均表示願
    給予被告自新機會。另就被告丙○○部分，雖就本件事故之
    發生應負主要過失責任，然其本身亦因本件事故受有腦部嚴
    重傷害，迄今仍賴家屬長期照顧，否則無法維持正常生活，
    其智能更受有明顯減損之傷害，就刑罰之知覺、感受能力顯
    然不若正常智能之人，刑罰對之顯難認有何教育功能，而其
    所受長期傷害之後果，亦難認非其自身嚴重過失行為之代價
    。是原審法院審酌各情，諭知被告 2人緩刑，並無不當，檢
    察官上訴意旨仍執前詞，指摘原判決不當，並無理由，應予
    駁回。至被告乙○○上訴意旨雖仍認其於事發前已因酒醉，
    無能力交付車鑰匙予被告丙○○，且辯稱不知何以由丙○○
    駕駛其小客車肇事，並引證其事發後送醫急救時，急診病歷
    上記載「嗜睡」，足見其確係酒醉不醒人事云云。然查被告
    乙○○於案發後始終未曾實施呼氣或血中酒精濃度檢測，並
    無法藉由科學檢驗方法，證實其已否陷於酒醉無意識狀態。
    而依行政院衛生署立豐原醫院函覆本院意旨，認被告乙○○
    送醫急診時，其意識嗜睡，昏迷指數E4M5V4，其原因為左胸
    挫傷合併氣胸、腹部外傷、頭部外傷等語。參以其經轉診至
    童綜合醫院檢查結果，發現有腎臟破裂出血及疑似腹腔內持
    續出血之情形，並多次實施輸血治療，此有該院病歷在卷可
    按，亦足證其嗜睡情形，係與嚴重出血有關。此外，並無任
    何事證足證其於事發前，已因飲酒而陷於意識不清狀態，從
    而，亦非無能力交付車輛鑰匙予丙○○駕車肇事。故其上訴
    意旨仍執陳詞，辯稱無交付鑰匙予丙○○之情事，且執以指
    摘原判決不當，亦無理由，應予駁回。
三、據上論斷，應依刑事訴訟法第373條、第368條，刑法第2條
    第1項前段，刑法施行法第1條之1，判決如主文。
本案經檢察官甲○○到庭執行職務。
中    華    民    國    95    年    9     月    21    日
              刑事第六庭  審判長法  官  李  文  雄
                                法  官  黃  永  祥
                                法  官  邱  顯  祥
上列正本證明與原本無異。
不得上訴。
                                書記官  陳  桂  芬
中    華    民    國    95    年    9     月    22    日
                                                      Ｒ


司法院資訊處製作；財團法人民間司法改革基金會備份。
